【裁判字號】    95,基簡,109
【裁判日期】    950428
【裁判案由】    清償債務
【裁判全文】
臺灣基隆地方法院基隆簡易庭民事判決
原      告  台北國際商業銀行股份有限公司
法定代理人  丁○○
訴訟代理人  丙○○
            乙○○
被      告  甲○○
上列當事人間請求清償債務事件，本院於中華民國95年4月17日
言詞辯論終結，判決如下：
    主      文
被告應給付原告新臺幣貳拾壹萬柒仟零肆拾貳元，及其中新臺幣
貳拾萬壹仟壹佰貳拾柒元部分，自民國九十四年九月十八日起至
清償日止，按年息百分之十八點二五計算之利息，暨按上開利率
之百分之十計算之違約金。
訴訟費用新臺幣貳仟佰貳拾元由被告負擔。
本判決得假執行。
    事實及理由
一、按當事人合意定第一審管轄法院後，原告如拋棄其合意定管
    轄法院之權益，逕向被告住所地之法院起訴，被告亦無異議
    而為本案之言詞辯論者，該受訴法院即為有管轄權之法院（
    最高法院91年度台抗字第351號裁定可資參照）。經查，依
    被告簽立之系爭信用卡約定條款第25條規定，兩造原本合意
    由臺灣臺北地方法院為第一審管轄法院，惟原告聲請對被告
    之住所地法院即本院發支付命令，經被告於法定期間內對支
    付命令提出異議，應以支付命令之聲請視為起訴，被告於本
    院言詞辯論期日到庭為本案言詞辯論，參照前揭說明，本院
    自有管轄權，先予敘明。
二、原告起訴主張：被告向原告申請辦理信用卡，約定被告同意
    依原告寄送之繳款通知單上所規定之日期及方式繳付帳款予
    原告，被告若未於每月繳款截止日前付清當期最低應繳金額
    或遲誤繳款期限者，各筆得計入循環信用本金之帳款，自該
    筆帳款入帳日起以年息18.25%計算循環信用利息：並依循環
    用利息10%計算違約金。詎被告持卡於特約商店簽帳消費後
    ，卻未依約定期限內繳付款項，至民國94年9月17日止尚欠
    消費款新臺幣 (下同)201,127 元、循環利息15,115元、違
    約金800元，為此依信用卡契約約定條款第23條，訴請被告
    一次清償欠款、利息及違約金等情。
三、原告主張之事實，業據其提出信用卡申請書、信用卡約定條
    款、信用卡顧客帳務明細表等件為證，並為被告斤不爭執，
    自堪信原告之主張為真。被告雖另以系爭信用卡係原告寄發
    ，並非伊所主動申請等語置辯，惟按當事人互相表示意思一
    致者，無論其為明示或默示，契約即為成立。民法第153條
    第1項定有明文。是當事人一方就契約之內容為要約，另一
    方為承諾，契約即成立。經查，被告於收受原告主動寄發之
    信用卡及信用卡申請書後，於申請書上簽名寄還予原告後，
    即持系爭信用卡消費等情，既為被告所不爭執（見本院95年
    4月17日言詞辯論筆錄），足見被告已對原告之要約為承諾
    ，則縱系爭信用卡非由其主動申請，亦無礙兩造間信用卡使
    用契約之有效成立，被告所辯尚無可採。從而，原告依信用
    卡使用契約之法律關係，請求被告給付如主文第1項所示之
    金額、利息及違約金為有理由，應予准許。
四、又本件係就民事訴訟法第427條第1項規定之適用簡易程序訴
    訟所為被告敗訴之判決，爰依民事訴訟法第436條第2項、第
    389條第1項第3款，依職權宣告假執行。
五、本件訴訟費用2,320元（即第一審裁判費）應由被告負擔，
    併諭知如主文第2項所示。
六、據上論結，本件原告之訴為有理由，依民事訴訟法第436條
    第2項、385條第1項前段、第78條、第389條第1項第3款，判
    決如主文。
中    華    民    國    95    年    4    月    28    日
                  臺灣基隆地方法院基隆簡易庭
                      法  官  姚貴美
以上正本係照原本作成。
對於本件判決如有不服，應於收受送達後20日內向本院提出上訴
書狀，上訴於本院合議庭，並按他造當事人之人數附具繕本。
中    華    民    國    95    年    4     月    28    日
                      書記官  江美琪


司法院資訊處製作；財團法人民間司法改革基金會備份。
